【裁判字號】    90,家訴,156
【裁判日期】    900920
【裁判案由】    確認繼承關係不存在
【裁判全文】
臺灣台中地方法院民事判決  九十年度家訴字第一五六號
    原      告  甲○○
    原      告  丁○○
    原      告  己○○
    原      告  戊○○
    原      告  庚○○○
    原      告  壬○○
    原      告  癸○○
    原      告  丑○○
    原      告  子○○
    原      告  寅○○
    原      告  辛○○○
    代理人      乙○○
    被      告  丙○○
右當事人間請求確認繼承關係不存在事件，本院判決如左：
    主    文
原告之訴駁回。
訴訟費用由原告負擔。
    事    實
一、原告方面：
  一、聲明：求為判決確認被告對於呂添盛之繼承權不存在。
  二、有關被繼承人呂添盛繼承事件，前經鈞院七十九年度家訴字第五十號成立和解
      在案，惟持向台中縣豐原地政事務所辦理繼承登記，該所發現和解筆錄中之原
      告（即本件被告）丙○○係被繼承人呂添盛之次媳，依民法第一千一百四十條
      規定並無繼承權，乃以九十年四月十三日豐登補字０００５８７號函補正通知
      書三，補正事項５．要求更正。經原告聲請鈞院裁定更正錯誤，鈞院以顯無理
      由為由裁定駁回。查被告陳呂妙係被繼承人呂添盛之次媳，其夫呂鴻恩已於民
      國五十年十二月二十五日先於被繼承人呂添盛死亡，依民法第一千一百四十條
      規定，被告非被繼承人之直系血親卑親屬，自不得代位繼承被繼承人呂添盛，
      為此，提起本訴。
  三、證據：提出本院七十九年度家訴字第五十號和解筆錄影本、被繼承人呂添盛繼
      承系統表、豐原地政事務所九十年四月十三日豐登補字第０００５８７號補正
      通知書影本、九十年五月三日民事聲請更正錯誤狀影本、本院九十年五月二十
      二日七十九年度家訴字第五十號民事裁定影本、戶籍謄本等為證。
乙、被告方面：
    同意原告之主張，被告對被繼承人呂添盛並無繼承權。
    理    由
一、按民事訴訟法第二百四十七條所謂即受確認判決之法律上利益，須因法律關係之
    存否不明確，致原告在私法上之地位有受侵害之危險，而此項危險得以對於被告
    之確認判決除去之者，始為存在。本件上訴人主張被上訴人曾以某處房院一所作
    抵，向其揭借鉅款，被上訴人始終未嘗爭執，是其法律關係之存在，當事人間非
    不明確，縱令被上訴人之債權人某甲，曾經否認上訴人之抵押權，致上訴人在私
    法上之地位有受侵害之危險，然上訴人僅對於被上訴人提起確認抵押權存在之訴
    ，其判決之效力無從及於某甲，此項危險非以對於被上訴人之確認判決所得除去
    ，仍不能認其有即受確認判決之法律上利益，最高法院二十七年度上字第三一六
    號著有判例。本件原告主張被告非被繼承人呂添盛之法定繼承人乙節，為被告所
    自認，被告既不爭執其對被繼承人呂添盛無繼承權，則原告在私法上之地位無受
    侵害之危險，自亦無即受確認判決之法律上利益。參諸上開判例意旨，原告訴請
    確認被告對於被繼承人呂添盛之繼承權不存在，顯無理由，應予駁回。
三、結論：原告之訴為無理由，依民事訴訟法第八十五條第一項前段，判決如主文。
中      華      民      國    九十      年      九      月     二十     日
                                  臺灣台中地方法院民事第二庭
~B法      官  許文碩
右為正本係照原本作成
如對本判決上訴，須於判決送達後廿日內向本院提出上訴狀
中      華      民      國    九十      年      九      月     二十     日
~B法院書記官  巫  穎


司法院資訊處製作；財團法人民間司法改革基金會備份。
